臺灣臺北地方法院刑事判決　　　　　　　93年度易字第1477號
公　訴　人　臺灣臺北地方法院檢察署檢察官
被　　　告　甲○○
上列被告因詐欺等案件，經檢察官提起公訴（93年度調偵字第24
0號），本院判決如下：
    主  文
甲○○違反未經設立登記，不得以公司名義經營業務之規定，處
有期徒刑肆月，如易科罰金，以佰元折算壹日。
被訴行使變造準私文書及詐欺部分無罪。
    事  實
一、甲○○原係華傑爾企業股份有限公司（設於台北市中山區○
    ○○路○段68巷20號1樓， 曾設台北市○○街27巷1之3號3樓
    ，下稱華傑爾公司）之總經理，明知華傑爾公司業於民國83
    年4月22日，經台北市政府建設局以北市建一字第83534號核
    准解散登記在案，依公司法第19條第1 項、第26條等規定，
    除為了結現務或便利清算之目的外，不得再以該公司名義經
    營業務，詎其竟自89年5月23日起至92年3月25日止，在上開
    舊址台北市○○街27巷1之3號3 樓，以現時未經登記在案之
    華傑爾公司名義出具訂貨單，向立琳實業有限公司（下稱立
    琳公司）訂購傘類貨品，再以華傑爾公司名義轉售予俄羅斯
    某客戶（下稱俄羅斯客戶），而對外經營傘類貨品買賣業務
    之行為。嗣於92年5 月間，甲○○因積欠立琳公司貨款未付
    ，且避不見面，立琳公司乃經由經濟部公司基本資料查詢網
    站檢索，始查悉上情。
二、案經立琳公司訴請台灣台北地方法院檢察署檢察官偵查起訴
    。
    理  由
壹、有罪部分：
一、訊據被告甲○○矢口否認有何違反公司法之犯行，辯稱：我
    沒有用華傑爾公司名義對外營業，我都是以個人名義與立琳
    公司及俄羅斯客戶交易，裝船文件則是以立琳公司名義發出
    ，華傑爾公司曾經設立登記過云云。經查，被告原係華傑爾
    公司總經理，該公司設於台北市中山區○○○路○ 段68巷20
    號1樓，曾設台北市○○街27巷1之3號3樓，業經台北市政府
    建設局於83年4月22日以北市建一字第83534號函解散登記在
    案等情，有台北市政府93年12月10日府建商字第0932609561
    0 號函暨所附華傑爾公司設立登記事項卡及歷次變更登記事
    項卡1份在卷可稽，又被告自89年5月23日起，即在台北市○
    ○街27巷1之3號3 樓，以華傑爾公司名義對外經營傘類貨品
    買賣業務等情，復經證人即立琳公司經理乙○○到庭證述綦
    詳（見94年3月17日審判筆錄），並有訂貨單、包裝明細（
    PACKING LIST）及發票（INVOICE）等件附卷為憑（見偵查
    卷第11至46頁、調偵卷第15至20頁），其中上開訂貨單抬頭
    均載明：「華傑爾公司、地址：台北市○○街27巷1 之3號3
    樓」字樣，且買方公司簽章欄均有華傑爾公司名稱及被告之
    親筆簽名，佐以被告於偵查中自承：華傑爾公司以前有設立
    登記，但後來解散登記，結束營業，我和立琳公司做生意，
    訂單上還是用華傑爾公司名義等語（見調偵卷第25頁），亦
    不諱言知悉華傑爾公司業已解散登記，結束營業，其仍以該
    公司名義出具訂單，對外從事營業行為，而上開華傑爾公司
    查詢資料、訂貨單、包裝明細及發票分別係公務員或從事業
    務之人基於職務、業務所製作之文書，且並無顯不可信之情
    況，依刑事訴訟法第159條之4第1、2款規定，均有證據能力
    。再者，本院依職權查詢華傑爾公司迄今復無任何呈報清算
    人或清算完結之資料，故依公司法第26條規定，解散之公司
    ，除為了結現務或便利清算之目的，仍得暫時經營業務外，
    不得再以該解散公司之名義經營業務或從事其他法律行為，
    則華傑爾公司解散登記後，既未向法院呈報清算完結，且被
    告亦非為了結現務或便利清算之目的，竟仍以現時未經登記
    在案之華傑爾公司名義對外營業，其違反公司法部分之犯行
    ，足堪認定，自應依法論科。
二、核被告所為，係違反公司法第19條第1 項之行為，應依同條
    第2 項前段規定處斷。爰審酌被告有詐欺及違反票據法等前
    科，素行非佳，有台灣高等法院被告全國前案紀錄表1 份在
    卷可參，詎仍不知警惕，其為謀求一己利益，竟使用已解散
    之華傑爾公司名義對外營業，致罹犯刑章，犯後仍否認犯行
    ，態度不佳，惟犯罪所生危害非鉅等一切情狀，量處如主文
    所示之刑，並諭知易科罰金之折算標準，以資懲儆。
貳、無罪部分：
一、公訴意旨另以：被告於91年5 月15日，以華傑爾公司名義向
    告訴人立琳公司（下稱立琳公司）訂購成品傘、傘布、中棒
    、傘頭尾等傘類貨品，貨款共計美金（下同）105360元，並
    以115620元之價格，轉售與俄羅斯客戶，且俄羅斯客戶已於
    同年10月14日前，將該批貨品全部貨款交付被告（減除 WG2
    瑕疵品扣款2112.5，實際領得113690.67元）； 嗣因俄羅斯
    客戶發現該批貨品中之「男自動二折自動OPLESS傘」（即WG
    2），不良率約百分之8.5，乃要求WG2之貨款應扣款2112.25
    元；嗣又發現「女自動三折超迷您TOPLESS傘」（即WL3）之
    傘骨有瑕疵，遂要求WL3每打單價應調降為9.45元（WL3共出
    貨3750打，立琳公司以每打17元售與華傑爾公司，華傑爾公
    司則以每打18.4元轉售與俄羅斯客戶），同時進口稅及運費
    應分別減除2496元、1600元，合計WL3之貨款應扣款37658.5
    元；俄羅斯客戶並先後於91年10月7日、92年5月12日，分別
    以e-mail方式郵寄WG2、WL3之扣款明細予被告，說明WG2、W
    L3瑕疵品扣款計算方式。詎被告竟基於意圖為自己不法所有
    之概括犯意，(一)於91年10月9 日，在不詳處所之某電腦內，
    變造俄羅斯客戶於同年10月7 日e-mail予被告之電子郵件內
    容，將WG2之不良率由百分之8.5更改為百分之19.5，扣款金
    額由2112.25元調高為6687.52元，並持前開不實之e-mail郵
    件，向立琳公司誆稱WG2 之貨品有瑕疵，俄羅斯客戶要求扣
    款6687.52元等語，致使立琳公司不疑有詐，而同意WG2部分
    依前揭金額扣款。(二)於92年5 月13日，在不詳處所之某電腦
    內，變造俄羅斯客戶於同年5 月12日e-mail予被告之電子郵
    件內容，將俄羅斯客戶僅願付WL3每打9.45元改為5元，進口
    稅則由2496元調高為8712元，運費1600元則維持不變，合計
    扣款金額由3765 8.5元調高為55312元，並持前開變造之e-m
    ail郵件，向立琳公司誆稱前開WL3貨品有嚴重瑕疵，俄羅斯
    客戶只願付每打5 元等語，致使立琳公司誤信為真，且擔心
    該批貨品如以退貨方式處理，勢將衍生作業上的困擾，而同
    意WL3部分依前揭金額扣款。(三)尤有甚者，被告早已於91年1
    0 月14日向俄羅斯客戶取得該批貨品全部貨款，卻刻意隱瞞
    此事實，未依約付清貨款與立琳公司（此時尚未談及WL3 扣
    款一事，故應付款為7 萬餘元），嗣經立琳公司一再催討，
    被告才佯稱因WL3 有瑕疵，俄羅斯客戶不願付款，伊才無法
    還款，伊會全權處理等語，且利用立琳公司亟欲收回前開餘
    款之心理，於92年3 月25日向立琳公司訂購另一批傘類貨品
    （總價83240.8 元）時，復向立琳公司誆稱：本次貨品如能
    順利出貨，伊會一併清償所有款項等語，致使立琳公司再度
    陷於錯誤，在被告尚未付清前次貨款之情況下，同意接此訂
    單，並依約於同年5月間出貨完畢，惟被告僅於同年3月26日
    支付25992.02元、同年5 月19日支付12385.79元外，餘款均
    未支付，且逃逸無蹤，避不見面（此時立琳公司已同意 WL3
    扣款55312元，故餘款尚有52649.48 元）；嗣經立琳公司向
    俄羅斯客戶查證後，始知俄羅斯客戶早已將前開2 次貨款付
    清（本次貨款總計89269.32元，因被告未退還俄羅斯客戶前
    次WL3扣款37658.5元，俄羅斯客戶遂於本次貨款中暫扣1865
    7.32元，故被告實際領得70612 元），且經核對前開俄羅斯
    客戶e-mail予被告之電子郵件，及被告提供予立琳公司之電
    子郵件，發現內容迭不相符，立琳公司始知受騙，因認被告
    涉犯刑法第216條、第220條第2項之行使變造準私文書、第3
    39條第1項之詐欺取財罪嫌云云。
二、按犯罪事實，應依證據認定之，無證據不得認定犯罪事實；
    不能證明被告犯行者，應諭知無罪之判決，刑事訴訟法第15
    4條第2項、第301條第1項分別定有明文。又告訴人之告訴，
    係以使被告受刑事訴追為目的，是其陳述是否與事實相符，
    仍應調查其他證據以資審認；認定犯罪事實所憑之證據，雖
    不以直接證據為限，間接證據亦包括在內，然而無論直接證
    據或間接證據，其為訴訟上之證明，須於通常一般之人均不
    致有所懷疑，而得確信其為真實之程度者，始得據為有罪之
    認定，倘其證明尚未達到此一程度，而有合理之懷疑存在而
    無從使事實審法院得有罪之確信時，即應由法院為諭知被告
    無罪之判決（最高法院52年台上字第1300號、76年台上字第
    4986號判例意旨參照）。另刑事訴訟法第161條已於91年2月
    8日修正公布，修正後同條第1項規定：「檢察官就被告犯罪
    事實，應負舉證責任，並指出證明之方法」，因此，檢察官
    對於起訴之犯罪事實，應負提出證據及說服之實質舉證責任
    ，倘其所提出之證據，不足為被告有罪之積極證明，或其闡
    明之證明方法，無從說服法官以形成被告有罪之心證，基於
    無罪推定之原則，自應為被告無罪判決之諭知，本件原審審
    判時，修正刑事訴訟法關於舉證責任之規定，已經公布施行
    ，檢察官仍未提出適合於證明犯罪事實之積極證據，並闡明
    其證據方法與待證事實之關係，原審對於卷內訴訟資料，復
    已逐一剖析，參互審酌，仍無從獲得有罪之心證，因而維持
    第一審諭知無罪之判決，於法洵無違誤（最高法院92年度字
    第192號判決意旨參照）。
三、公訴人認被告涉犯行使變造準私文書及詐欺罪嫌，無非係以
    ：告訴代理人乙○○之指訴、被告於偵查中不利於己之供述
    、貨款明細表、收款確認單、俄羅斯客戶與被告、立琳公司
    間之電子郵件暨譯文、被告於91年12月25日傳真予立琳公司
    之信件、被告於91年10月9 日傳真予立琳公司之文件暨譯文
    、俄羅斯客戶91年10月7 日e-mail予華傑爾公司之電子郵件
    暨譯文、被告於92年5 月13日傳真予立琳公司之文件及被告
    於92年5 月15日e-mail予俄羅斯客戶之文件為其主要論據。
　　訊據被告堅決否認有何行使變造準私文書及詐欺取財之犯行
    ，辯稱：我沒有變造俄羅斯客戶e-mail給我的電子郵件，我
    不知道俄羅斯客戶事後與立琳公司講的，為何與當初e-mail
    給我的電子郵件內容不同，我與立琳公司訂貨共5 次，再轉
    售給俄羅斯客戶，其中第5 批貨款有問題，俄羅斯客戶只付
    百分之30的定金，我已經將定金全部付給立琳公司，因為第
    4 批貨有瑕疵，俄羅斯客戶要求折價，並由我負擔關稅及運
    費，第4 批貨款俄羅斯客戶尚欠我9107元未付，我尚欠立琳
    公司7786元，中間差額是佣金，俄羅斯客戶在取得第5 批貨
    後，不但未付百分之70的尾款，反而要求我退還給他第4 批
    貨的賠款43874.5元，但俄羅斯客戶除尚未支付第5批貨尾款
    外，亦未支付第4 批貨部分款項，合計約52649.48元，因此
    我拒絕退還賠款，且俄羅斯客戶向立琳公司表示第4 批貨賠
    款為36000 多元，亦與事實不符，我也沒有詐騙立琳公司等
    語。
四、經查：
  （一）行使變造準私文書罪部分：
      1.按刑法於86年10月6 日經總統令公布修正，並於同年月
        8 日生效之刑法第220條，除將原條文列為第1項增列「
        圖畫」、「照像」以文書論之規定外，並增列第2 項：
        「錄音、錄影或電磁紀錄，藉機器或電腦之處理所顯示
        之聲音、影像或符號足以表示其用意之證明者」，亦同
        於同條第1 項以文書論之規定，此乃係以近代社會對於
        錄音、錄影、電腦之使用，日趨普遍，並漸用以取代文
        書之製作，以應實際需要，是電子郵件係利用電腦處理
        所顯示之影像，足以表示一定用意之證明，應屬準私文
        書性質無疑；次按刑法上變造文書，係指不變更原有文
        書之本質，僅就文書之內容有所更改而言，故必先有他
        人文書之存在，而後始有變造之可言，否則難以該項罪
        名相繩；又影本與原本可有相同之效果，如將原本予以
        影印後，將影本之部分內容竄改，重加影印，始成立變
        造文書罪（最高法院51年台上字第295 號及73年台上字
        第3885號判例意旨參照）。
      2.公訴人主張被告於91年10月9日變造俄羅斯客戶於同年1
        0月7 日e-mail予其之電子郵件內容，調高WG2之不良率
        及扣款金額，並向立琳公司持以行使云云，固據提出被
        告於91年10月9 日傳真予立琳公司之文件暨譯文（見調
        偵卷第92至94頁）、俄羅斯客戶91年10月7 日e-mail予
        華傑爾公司之電子郵件暨譯文（見調偵卷第88至90頁）
        各1份為證，該兩份文件關於WG2不良率及扣款金額之記
        載雖有不同，惟觀諸被告於91年10月9 日傳真予立琳公
        司之文件，其上送件人欄處為空白，是該傳真文件並未
        表彰俄羅斯客戶為制作人，自無法證明該傳真文件係俄
        羅斯客戶於91年10月7 日e-mail予被告之電子郵件影本
        ，則縱被告將俄羅斯客戶所e-mail之上開電子郵件內容
        予以更改後，再傳真予立琳公司乙節屬實，亦非變造他
        人所制作之文書，而難以變造準私文書罪相繩。
      3.公訴人復主張被告於92年5 月13日變造俄羅斯客戶於同
        年5 月12日e-mail予其之電子郵件內容，降低俄羅斯客
        戶願給付WL3 之單價及提高進口稅金額，並向立琳公司
        持以行使云云，固據提出被告於92年5 月13日傳真予立
        琳公司之文件（調偵卷第104頁）、被告於92年5月15日
        e-mail予俄羅斯客戶之電子郵件（見調偵卷第101 頁）
        各1份為憑，其中被告於92年5月13日傳真予立琳公司之
        文件，即係俄羅斯客戶於同年5 月12日e-mail予被告之
        電子郵件，此觀諸該文件上寄件者為「zont」（即俄羅
        斯客戶）、收件者為「Wahchil 」（即被告）、傳送日
        期為「2003年5月12日」即明，上開兩份文件上關於WL3
        單價及進口稅之記載雖有不同，然上開被告於92年5 月
        15日e-mail予俄羅斯客戶之電子郵件，係俄羅斯客戶於
        事發後始提供予立琳公司，業據告訴代理人自陳在卷，
        僅能證明被告與俄羅斯客戶於洽談過程中所提出之建議
        ，並不能證明俄羅斯客戶於同年5 月12日e-mail予被告
        之電子郵件亦應為相同之記載，再者，卷內並無其他有
        關俄羅斯客戶於92年5 月12日e-mail予被告之電子郵件
        原本，足資證明被告於同年5 月13日傳真予立琳公司之
        文件係竄改、變造該5 月12日電子郵件原本之內容，是
        以尚難僅憑上開兩份文件之內容不同，即遽認被告有變
        造俄羅斯客戶於92年5月12日e-mail之電子郵件犯行。
      4.綜上，公訴人所提出之上開證據，均不足以證明被告有
        何變造俄羅斯客戶分別於91年10月7日及92年5月12日e-
        mail予其之電子郵件犯行，故被告實難以刑法第220 條
        第2項、第216條及第210條之行使變造準私文書罪相繩。
  （二）詐欺取財罪部分：
    　1.次按刑法第339條第1項詐欺取財罪之成立，係以行為人
        意圖為自己或第三人不法之所有，以詐術使人將本人或
        第三人之物交付為要件，所謂以詐術使人交付，必須被
        詐欺人因其詐術而陷於錯誤，若其所用方法，不能認為
        詐術，亦不致使人陷於錯誤，即不構成該罪（最高法院
        46年台上字第260 號判例意旨參照）。是民事債務當事
        人間，若有未依債務本旨履行之情形，在社會經驗上，
        原因非一，其因不可歸責之事由無法給付，或因合法對
        他造主張抗辯而拒絕給付，甚至債之關係成立後，因可
        歸責之事由而遲延給付，皆有可能，非必即屬自始無意
        給付之財產犯罪，換言之，難以單純債務不履行之狀態
        ，遽認債務人自始即具詐欺之故意及為詐術行為。
      2.經查，本件被告以華傑爾公司名義於92年3 月25日向立
        琳公司訂貨，再轉售予俄羅斯客戶，並於收受俄羅斯客
        戶交付之訂金後，分別於92年3月26日、5月19日支付立
        琳公司25992.02及12385.79元，尚欠尾款52649.48元，
        惟立琳公司已出貨完畢等情，有告訴代理人提出之訂單
        往來帳目表1份為憑（見調偵卷第6頁），且為被告所是
        認（見本院94年1月10日準備程序筆錄第2頁），故此部
        分事實已堪認定，則被告有無構成詐欺取財罪之重點在
        於被告於訂約時，是否即有不欲付款，而詐騙立琳公司
        先交付貨物之不法意圖？或另有其他因素導致被告未能
        依約給付全部款項？及被告有無施用詐術之行為。
      3.被告於92年3 月25日與立琳公司簽訂正式訂單購買傘類
        貨品後，即轉售予俄羅斯客戶，立琳公司並已將第5 批
        貨出貨一情，業據告訴代理人指述綦詳，且為被告所不
        爭執，復有正式訂單3 份（見調偵卷第15至20頁）及俄
        羅斯客戶事後與立琳公司往來之電子郵件（見調偵卷第
        72頁）在卷可稽。被告辯稱：我向立琳公司訂第5 批貨
        未付尾款，是因為第4 批貨有瑕疵，俄羅斯客戶要求我
        退還折價的賠款，但我們對於退款金額沒有達成協議，
        我與立琳公司及俄羅斯客戶談的金額不同，是因為我要
        賺取中間利潤，第4 批貨俄羅斯客戶尚欠我9107元，我
        尚欠立琳公司7786.48元，俄羅斯客戶只支付我第5批貨
        的訂金，他想要以第4批貨我要退還的金額，抵銷第5批
        貨的尾款，實際上他並未付清全部款項等語。經核對被
        告與俄羅斯客戶、立琳公司間往來之電子郵件及傳真文
        件內容，其中被告於本院94年1 月28日準備程序中所提
        出俄羅斯客戶於92年5 月12日e-mail予其之電子郵件，
        載明俄羅斯客戶同意第4 批貨以折價方式處理，但被告
        須退還43874.5元，惟被告於同年5月15日e-mail予俄羅
        斯客戶之電子郵件，則表示希望瑕疵賠款金額為37658.
        5 元（見調偵卷第102頁），俄羅斯客戶復於同年6月11
        日e-mail予被告，仍表示希望賠款金額為43874.5 元，
        可見被告與俄羅斯客戶就第4 批貨之瑕疵賠款金額於斯
        時尚未達成協議，又觀諸俄羅斯客戶於93年7月23日e-m
        ail 予立琳公司之電子郵件（見調偵卷第72頁），其上
        載明俄羅斯客戶第4、5批貨款均尚未全部給付，目的係
        用以抵銷第4 批貨中關於WG2及WL3之瑕疵賠款，顯見被
        告於92年3月25日向立琳公司訂購第5批貨後，其與俄羅
        斯客戶間就第4批貨之瑕疵賠款金額仍未達成協議，俄
        羅斯客戶已支付第4、5批貨部分款項，惟均有尾款尚未
        支付，用以抵銷第4批貨之瑕疵賠款一情，堪可認定，
        是被告前開所辯非虛。
      4.又證人即立琳公司經理乙○○（告訴代理人）到庭結證
        稱：立琳公司從89年開始與被告有生意往來，被告都是
        以華傑爾公司名義訂購傘類貨品，共交易5 次，指定出
        貨到莫斯科，我們將貨物從香港出口到莫斯科，我們不
        會直接與俄羅斯客戶接觸，其中第3、4次交易的貨品有
        瑕疵，俄羅斯客戶都要求扣款解決，被告第4 批貨款沒
        有完全清償，我們還願意跟他交易第5 筆生意，是因為
        擔心如果不這樣的話，第4 批貨的尾款可能拿不到，我
        們打算拿第5批貨的提單押第4批貨的尾款，被告與我們
        洽談第5筆交易時，並未對第4批貨款有何承諾等語（見
        本院94年3 月17日審判筆錄），且於偵查中自陳係立琳
        公司將第5 批貨之提單交予俄羅斯客戶等語在卷（見調
        偵卷第27頁），由此可見立琳公司係自行交付第5 批貨
        予俄羅斯客戶，而非被告施用詐術使立琳公司誤信交貨
        後即可取得第4 批貨尾款，始予交貨甚明。再者，依卷
        附被告與立琳公司、俄羅斯客戶間往來之電子郵件或傳
        真文件所載，渠等就第4 批貨不良貨品之賠款金額固有
        不同，惟被告既係向立琳公司訂購貨品後，再轉售予俄
        羅斯客戶，則衡情被告為賺取中間利潤，而未向立琳公
        司據實告知其與俄羅斯客戶洽談之數額，亦屬商業往來
        之常態，立琳公司與被告交易多次，理應知之甚詳，實
        難謂被告此舉係施用詐術行為。
      5.綜上，被告於92年3月25日與立琳公司訂購第5批貨時，
        對於俄羅斯客戶欲以第5批貨尾款抵銷第4批貨不良貨品
        之賠款金額尚不知情，且雙方就瑕疵扣款金額若干亦未
        達成協議，又被告於收取第5 批貨之部分款項後，即支
        付予立琳公司，已如前述，其未支付尾款，係因其與俄
        羅斯客戶就第4 批貨之瑕疵賠款金額產生糾紛，俄羅斯
        客戶並未支付第5 批貨尾款之故，因此，難謂被告於訂
        約之初即有不欲付款之不法意圖，且被告與立琳公司洽
        談之瑕疵賠款金額固與俄羅斯客戶不同，然被告此舉乃
        為賺取中間利潤，實係交易之常態，而立琳公司係自行
        交貨予俄羅斯客戶，並非被告施用詐術使立琳公司誤信
        交貨後即可取得第4 批貨尾款，始予交貨，故難謂被告
        有何施用詐術行為，是以本件除被告未支付第4、5批貨
        尾款及立琳公司已交貨之事實外，並無其他足認被告自
        始即有意詐欺意圖之積極事證可資佐證，職故，本件應
        屬被告與立琳公司間債務不履行之民事糾紛，與詐欺取
        財之刑責無涉。
五、綜上所述，公訴人所提出之貨款明細表、收款確認單、俄羅
    斯客戶與被告、立琳公司間之電子郵件暨譯文、被告於91年
    12月25日傳真予立琳公司之信件、被告於91年10月9日傳真
    予立琳公司之文件暨譯文、俄羅斯客戶91年10月7日e-mail
    予華傑爾公司之電子郵件暨譯文、被告於92年5月13日傳真
    予立琳公司之文件及被告於92年5月15日e-mail予俄羅斯客
    戶之文件等，均不足以證明被告有何行使變造準私文書及詐
    欺取財犯行。此外，復查無其他積極證據足認被告確有公訴
    人所指之上開犯行，揆諸首揭法條及判例意旨，既不能證明
    被告犯罪，依法即應為無罪之諭知。
據上論斷，應依刑事訴訟法第299條第1項前段、第301條第1項，
公司法第19條第2項，刑法第11條前段、第41條第1項前段，罰金
罰鍰提高標準條例第2條，判決如主文。
本案經檢察官張智堯到庭執行職務。
中　　華　　民　　國　　94　　年　　4 　　月　　14　　日
　　　　　　　　　   刑事第十三庭  審判長法官  朱瑞娟
                                         法官  陳慧萍
                                         法官  鍾素鳳
以上正本證明與原本無異。
如不服本判決，應於判決送達後10日內，向本院提出上訴狀。
　　　　　　　　　　　　　　　　       書記官　陳鳳瀴
中　　華　　民　　國　　94　　年　　4 　　月　　14　　日
附錄本判決論罪之法條：
公司法第19條
    未經設立登記，不得以公司名義經營業務或為其他法律行為
    。
    違反前項規定者，行為人處一年以下有期徒刑、拘役或科或
    併科新臺幣15 萬元以下罰金，並自負民事責任；行為人有2
    人以上者，連帶負民事責任，並由主管機關禁止其使用公司
    名稱。
